臺灣臺北地方法院刑事判決　　　　　　　95年度易字第1408號
公　訴　人　臺灣臺北地方法院檢察署檢察官
被　　　告　甲○○
　　　　　　　　　　　樓
上列被告因違反動產擔保交易法案件，經檢察官提起公訴（九十
五年度偵緝字第一０九０號），被告於準備程序中先就被訴事實
為有罪之陳述，經本院告以簡式審判之旨，並聽取當事人之意見
後，本院合議庭裁定行簡式審判程序後，本院判決如下：
    主  文
甲○○動產擔保交易之債務人，意圖不法之利益，將標的物遷移
，致生損害於債權人，處有期徒刑肆月，如易科罰金，以銀元
佰元即新臺幣玖佰元折算壹日。
    事  實
一、甲○○於民國九十三年六月二日，在臺北市大同區○○○路
    一００號日盛國際商業銀行股份有限公司延平分公司（下稱
    日盛銀行延平分行），以動產擔保交易法之動產抵押方式，
    向日盛銀行延平分行申辦汽車貸款新臺幣（下同）二十萬元
    ，並提供其所有車號一四五九－ＤＬ號自用小客車乙輛，設
    定動產抵押權予日盛銀行延平分行以為擔保，為動產擔保交
    易之債務人，雙方約定，甲○○應自九十三年六月二日起至
    九十五年九月二日止，每月一期，分二十四期償還借款，每
    期應支付一萬零一百六十元，標的物停放地點為甲○○位於
    臺北縣新店市○○路○段六五巷十二弄一號三樓之住處，於
    貸款未付清之前，標的物不得任意遷移、出賣、出質、移轉
    或為其他處分，嗣日盛銀行延平分行於九十四年一月十日，
    將債權讓與匯豐汽車股份有限公司（下稱匯豐公司）。詎甲
    ○○竟基於不法利益之意圖，於繳交十期貸款後，即拒不付
    款，且搬遷他址，並擅將上開車輛遷移約定放置之處所，致
    匯豐公司追索無著，因而受有損害。
二、案經匯豐公司訴請臺北縣政府警察局新店分局（下稱新店分
    局）報告臺灣臺北地方法院檢察署（下稱臺北地檢署）檢察
    官偵查起訴。
    理  由
一、證據之認定：
    上開事實一之部分，業據告訴人匯豐公司代理人張文、張
    喬茵分別於警詢及偵查中指述明確（張文部分，臺北地檢
    署九十五年度偵字第一四六八號卷第三頁至第五頁及第二五
    頁參照，張喬茵部分，臺北地檢署九十五年度偵緝字第一０
    九０號卷第二八、二九頁參照），並有貸款暨動產抵押契約
    書、動產擔保交易動產抵押設定債權變更登記申請書、查訪
    紀錄單、照片四張、客戶繳款紀錄（臺北地檢署九十五年度
    偵字第一四六八號卷第十五頁至第二一頁參照）及新店分局
    九十五年五月十八日北縣警店刑字第０九五００二一六０五
    號函（臺北地檢署九十五年度偵緝字第一０九０號卷第三六
    頁參照）等件在卷可稽，且被告亦對上開事實一之部分於本
    院九十六年五月十五日審理時供承不諱（本院當日審判筆錄
    參照），是依(一)告訴代理人張文及張喬茵之指述、(二)貸款
    暨動產抵押契約書、動產擔保交易動產抵押設定債權變更登
    記申請書、(三)查訪紀錄單、照片四張、(四)客戶繳款紀錄及(五)
    上開新店分局函文等補強證據已足資擔保被告於本院審理中
    所為之上開任意性自白具有相當程度之真實性，而得確信被
    告前述自白之犯罪事實確屬真實，從而依刑事訴訟法第一百
    五十六條第一項及同條第二項規定，自得依被告前述自白及
    該補強證據認定被告確有為前述動產擔保交易之債務人，意
    圖不法之利益，將標的物遷移，致生損害於債權人之犯行，
    本件事證明確，被告之犯行堪以認定。
二、論罪科刑之法律適用：
  (一)查被告甲○○行為後，刑法業於九十四年二月二日修正公布
    ，九十五年七月一日起施行。動產擔保交易法第三十八條之
    規定雖未修正，惟其法定刑除有期徒刑及拘役外，尚有罰金
    刑，而修正後之刑法第三十三條第五款既已將罰金刑之最低
    額由銀元一元即新臺幣三元，提高為新臺幣一千元，比較新
    、舊法結果，自以被告行為時即修正前之刑法第三十三條第
    五款規定較有利於被告，應依刑法第二條第一項前段，適用
    修正前刑法第三十三條第五款之規定。
  (二)核被告所為，係犯動產擔保交易法第三十八條之動產擔保交
    易債務人意圖不法之利益，將標的物遷移致生損害於債權人
    罪。爰審酌被告向告訴人公司貸款購車後，擅自將該業經設
    定動產擔保抵押權之汽車遷移，損害債權人即告訴人之財產
    上利益，迄今尚未與告訴人公司達成民事和解，積欠本息金
    額非低，及其於本院訊問時尚能坦承犯行等一切情狀，量處
    如主文所示之刑。又被告行為時之易科罰金折算標準，修正
    前罰金罰鍰提高標準條例第二條前段（現已刪除）規定，就
    其原定數額提高為一百倍折算一日，則被告行為時之易科罰
    金折算標準，應以銀元三百元折算一日，經折算為新臺幣後
    ，應以新臺幣九百元折算為一日。惟九十五年七月一日修正
    施行之刑法第四十一條第一項前段則規定：「犯最重本刑為
    五年以下有期徒刑以下之刑之罪，而受六個月以下有期徒刑
    或拘役之宣告者，得以新臺幣一千元、二千元或三千元折算
    一日，易科罰金。」，比較修正前後之易科罰金折算標準，
    以九十五年七月一日修正公布施行前之規定，較有利於被告
    ，亦應適用修正前刑法第四十一條第一項前段規定，定其易
    科罰金之折算標準。
據上論斷，依刑事訴訟法第二百七十三條之一第一項、第二百九
十九條第一項前段，動產擔保交易法第三十八條，刑法第二條第
一項前段、第十一條前段，修正前刑法第四十一條第一項前段，
罰金罰鍰提高標準條例第一條前段，修正前罰金罰鍰提高標準條
例第二條，現行法規所定貨幣單位折算新臺幣條例第二條，逕以
簡易判決處刑如主文。
本案經檢察官郭瑜芳到庭執行職務。
中　　華　　民　　國　　96　　年　　6 　　月　　7 　　日
　　　　　　　　　刑事第九庭    法　官　林怡秀
本件正本證明與原本無異。
如不服本判決，應於判決送達後十日內，向本院提出上訴狀。
　　　　　　　　　　　　　　　　書記官　林義盛
中　　華　　民　　國　　96　　年　　6 　　月　　7 　　日
附錄本案論罪科刑法條全文：
動產擔保交易法第三十八條
動產擔保交易之債務人，意圖不法之利益，將標的物遷移、出賣
、出質、移轉、抵押或為其他處分，致生損害於債權人者，處三
年以下有期徒刑、拘役或科或併科六千元以下之罰金。
